【裁判字號】    89,訴,48
【裁判日期】    890229
【裁判案由】    傷害
【裁判全文】
臺灣雲林地方法院刑事判決
    公  訴  人  臺灣雲林地方法院檢察署檢察官
    被      告  乙○○
右列被告因傷害案件，經檢察官提起公訴（八十九年度偵字第一七七號），本院判決
如左︰
    主  文
乙○○傷害直系血親尊親屬之身體，累犯，處有期徒刑參年陸月。
    事  實
一、乙○○前有違反動產擔保交易法、賭博、恐嚇、過失致死、傷害、毀損等犯罪記
    錄，無正當職業，品行不端，其於民國八十三年，因向其父母索錢未果，竟連續
    毆打其父、母成傷，而犯傷害直系血親尊親屬等罪，經本院判處應執行有期徒刑
    一年確定，於八十五年四月九日執行完畢，猶不知悔改，復於八十五年八月間，
    又因向其已中風之親父索錢未果，憤而持家中之神像擲擊其父成傷，經其父報案
    後，其更怒以鐵將其父打倒在地，再犯傷害直系血親尊親屬罪，經本院判處應
    執行有期徒刑二年三月確定，甫於八十八年一月六日執行完畢，仍未改殘暴習性
    ，繼於同年十二月二十八日，從早即開始喝啤酒直到下午五點多，共喝掉十餘瓶
    啤酒，其母甲○○○見狀，念其不要白吃白喝，乙○○心生不滿，遂假仗醉意，
    於同日晚上七時三十分許，在雲林縣北港鎮○○里○○路一０六號住處，以腳踹
    房間隔間之木板，其母甲○○○已在睡覺，不堪其擾，起身出手制止，乙○○竟
    基於傷害直系血親尊親屬身體之犯意，將甲○○○雙手拖倒在地，致甲○○○倒
    地受有右側肱股骨折之傷害。
二、案經甲○○○訴由雲林縣警察局北港分局報告台灣雲林地方法院檢察署檢察官偵
    查起訴。
    理  由
一、訊據被告乙○○矢口否認有毆打其母甲○○○之事實，辯稱：伊都在睡覺，不知
    發生何事，伊母可能是騎車受傷，心生害怕才誣指伊，且警訊筆錄非伊所述云云
    。惟查：被告右開傷害其母之犯罪事實，業據告訴人即被告之親母甲○○○指訴
    歷歷，核與證人即當時承辦警員丙○○結證：被告確有向其坦承有毆打其母等情
    大致相符，復有診斷證明書一紙、照片二張附卷可相參佐；被告空口否認有傷害
    其母之事實，並以當時其正在睡覺等語置辯，然證人丙○○卻結證稱：其到現場
    處理時，被告人在客廳，並對其大吼大叫等等，此與被告所辯其人在睡覺之情，
    已有矛盾，又參諸被告前已二次因毆擊其父母，經本院判刑確定並已執行完畢，
    顯見其早有施暴於父母之習性，則其母甲○○○前之指述，已非無稽，而甲○○
    ○係被告之親母，年逾六十，實難想像其會以自殘之方式來誣陷親子，是其對被
    告之指述，當屬有據；至被告辯稱其母係自行騎車受傷而誣陷伊云云，實已超乎
    情理，不值採為有利於被告之認定，應係其為己卸責之騙詞，洵無可採，是被告
    犯行堪予認定，應依法予以論科。
二、核被告乙○○所為，係犯刑法第二百八十條、第二百七十七條第一項之傷害直系
    血親尊親屬罪。其於前述時間，因犯傷害直系血親尊親屬等罪，經本院判處應執
    行有期徒刑二年三月確定，甫於八十八年一月六日執行完畢，於五年內再犯本罪
    ，為累犯，應依法加重其刑。爰審酌被告犯罪之動機、目的、手段、智識程度，
    其有多項犯罪記錄，又無正當職業，品行不端，且其非但不思回報父母反哺之恩
    ，反在年逾三十後，仍無正當職業，閒賦在家，好吃懶做，受老父、老母接濟，
    卻不知圖報，竟一再對父母施暴，顯見其潣滅人性之殘暴心態，此不但致其父母
    身心嚴重受創，更助長社會、家庭暴戾、懶惰之歪風，所生之危害不輕，且其犯
    罪後，仍不知反省，一再飾詞狡辯，犯後之態度惡劣，不值原諒等一切情狀，量
    處如主文所示之刑，以資懲儆。
三、據上論斷，應依刑事訴訟法第二百九十九條第一項前段、刑法第二百八十條、第
    二百七十七條第一項、第四十七條、罰金罰鍰提高標準條例第一條前段，判決如
    主文。
本案經檢察官劉仁慈到庭執行職務。
中      華      民      國      八十九      年    二    月    二十九    日
                                         臺灣雲林地方法院刑事第一庭
                                             法  官  葛  永  輝
右正本證明與原本無異。
如不服本判決，應於判決送達後十日內向本院提出上訴狀( 應附繕本 )。
                                             書記官  康  正  傳
中      華      民      國      八十九      年    二    月    二十九    日
刑法第二百八十條
對於直系血親尊親屬，犯第二百七十七條或第二百七十八條之罪者，加重其刑至二分
之一。
刑法第二百七十七條
  傷害人之身體或健康者，處三年以下有期徒刑、拘役或一千元以下罰金。
  犯前項之罪因而致人於死者，處無期徒刑或七年以上有期徒刑，致重傷者，處三年
  以上十年以下有期徒刑。


司法院資訊處製作；財團法人民間司法改革基金會備份。
